---
title: "Rapport Projet Séminaire"
output: html_document
---
# Sommaire
####  Présentation du sujet
####  Organisation et répartition du travail au sein du groupe
####  Choix des variables à intégrer
####  Régression linéaire
####  Ridge Régression 
####  Régression Lasso
####  Conclusion
<br/>


## Présentation du sujet

Sujet 2 : Modèles de régression et sélection de variables : Existe-t-il un lien entre des facteurs climatiques (température, pluviométrie, ensoleillement, vent,… ) et socio-économiques (revenu fiscal, age, …) et l’évolution du nombre d’hospitalisations (ou réanimations) à l’échelle du département?

<br/>


Ce rapport contient les résultats d'analyse de données
d'hospitalisation et réanimation de la crise du covid sur le plan national et départemental.



Pour entrer dans le vif du sujet,
Voici un graphique dynamique représentant le 
nombre de réanimation pour chaque département.

```{r data1, echo=FALSE, message=FALSE,warning=FALSE}
library(dplyr)
library(readxl)
library(ggplot2)

# read files
data_covid <- read.csv("https://www.data.gouv.fr/fr/datasets/r/63352e38-d353-4b54-bfd1-f1b3ee1cabd7", 
         sep = ";", header = TRUE)

estim_pop_dep_sexe_gca_1975_2021 <- read_excel("C:/Users/alave/Downloads/data_NbHabitants_Dep.xls", sheet = "2021")

data_temp <- read.csv("https://www.data.gouv.fr/fr/datasets/r/dd0df06a-85f2-4621-8b8b-5a3fe195bcd7", sep = ";", header = TRUE)

data_pauvre <- read_excel("C:/Users/alave/Downloads/taux de pauvrete.xlsx", sheet = "DEP")

data_fisc <- read_excel("C:/Users/alave/Downloads/Revenus Fiscaux.xlsx", sheet = "DEP")

data_csp <- read_excel("C:/Users/alave/Downloads/csp.xlsx", sheet = "DEP")

data_obese <- read_excel("C:/Users/alave/Downloads/Obésité.xlsx", sheet = "DEP")



# number of peoples estimations -- data manipulation for join
colnames(estim_pop_dep_sexe_gca_1975_2021)[1] <- 'dep'
data_population <- subset(estim_pop_dep_sexe_gca_1975_2021, 
                          select = c(dep, ...8, ...3, ...4, ...5, ...6, ...7))
data_population <-data.frame(data_population)
data_population <- data_population[c(5:nrow(data_population)),]
colnames(data_population)[2] <- 'nbr_pop'
data_population$...3 <- type.convert(data_population$...3, dec = ".")
data_population$...4 <- type.convert(data_population$...4, dec = ".")
data_population$...5 <- type.convert(data_population$...5, dec = ".")
data_population$...6 <- type.convert(data_population$...6, dec = ".")
data_population$...7 <- type.convert(data_population$...7, dec = ".")

data_population$nbr_pop <- type.convert(data_population$nbr_pop, dec = ".")
data_population["pourcentage_10_19ans"] <- (data_population$...3/data_population$nbr_pop)*100
data_population["pourcentage_20_39ans"] <- (data_population$...4/data_population$nbr_pop)*100
data_population["pourcentage_40_59ans"] <- (data_population$...5/data_population$nbr_pop)*100
data_population["pourcentage_60_74ans"] <- (data_population$...6/data_population$nbr_pop)*100
data_population["pourcentage_75_etplus"] <- (data_population$...7/data_population$nbr_pop)*100
data_population <- subset(data_population, select = -c(...3, ...4, ...5, ...6, ...7 ))

                                        
# temp data manipulation 
data_temp <- subset(data_temp, select = c(date_obs, code_insee_departement, tmoy))

# pauvre data manipulation
colnames(data_pauvre)[1] <- 'dep'
data_pauvre <- data_pauvre[c(4:nrow(data_pauvre)),]
data_pauvre <- subset(data_pauvre, select = c(dep, ...3, ...4, ...5, ...6, ...7, ...8, ...9))
data_pauvre$...3 <- type.convert(data_pauvre$...3, dec = ".")
data_pauvre$...4 <- type.convert(data_pauvre$...4, dec = ".")
data_pauvre$...5 <- type.convert(data_pauvre$...5, dec = ".")
data_pauvre$...6 <- type.convert(data_pauvre$...6, dec = ".")
data_pauvre$...7 <- type.convert(data_pauvre$...7, dec = ".")
data_pauvre$...8 <- type.convert(data_pauvre$...8, dec = ".")
data_pauvre$...9 <- type.convert(data_pauvre$...9, dec = ".")
colnames(data_pauvre)[2] <- 'taux_pauvrete_moy'
colnames(data_pauvre)[3] <- 'taux_pauvrete_30etmoins'
colnames(data_pauvre)[4] <- 'taux_pauvrete_30_39ans'
colnames(data_pauvre)[5] <- 'taux_pauvrete_40_49ans'
colnames(data_pauvre)[6] <- 'taux_pauvrete_50_59ans'
colnames(data_pauvre)[7] <- 'taux_pauvrete_60_74ans'
colnames(data_pauvre)[8] <- 'taux_pauvrete_75etplus'

# fisc data manipulation
colnames(data_fisc)[1] <- 'dep'
colnames(data_fisc)[5] <- 'med_revenu'
colnames(data_fisc)[4] <- 'pourcentage_menage_imposes'
data_fisc <- data_fisc[c(2:nrow(data_fisc)),]
data_fisc <- subset(data_fisc, select = c("dep", "med_revenu", "pourcentage_menage_imposes"))
data_fisc$med_revenu <- type.convert(data_fisc$med_revenu, dec = ".")
data_fisc$pourcentage_menage_imposes <- type.convert(data_fisc$pourcentage_menage_imposes, dec = ".")

# csp data manipulation
data_csp <- data_csp[c(3:nrow(data_csp)),]
data_csp <- subset(data_csp, select = -c(...2))
colnames(data_csp)[1] <- 'dep'
colnames(data_csp)[2] <- 'agriculteurs'
colnames(data_csp)[3] <- 'artisans'
colnames(data_csp)[4] <- 'cadres'
colnames(data_csp)[5] <- 'prof_ind'
colnames(data_csp)[6] <- 'employes'
colnames(data_csp)[7] <- 'ouvriers'
colnames(data_csp)[8] <- 'autres'
data_csp <- data_csp[-1, ]
data_csp$agriculteurs <- type.convert(data_csp$agriculteurs, dec = ".")
data_csp$artisans <- type.convert(data_csp$artisans, dec = ".")
data_csp$cadres <- type.convert(data_csp$cadres, dec = ".")
data_csp$prof_ind <- type.convert(data_csp$prof_ind, dec = ".")
data_csp$employes <- type.convert(data_csp$employes, dec = ".")
data_csp$ouvriers <- type.convert(data_csp$ouvriers, dec = ".")
data_csp$autres <- type.convert(data_csp$autres, dec = ".")

# obese data manipulation
data_obese <- data_obese[c(4:nrow(data_obese)),]
colnames(data_obese)[1] <- 'dep'
colnames(data_obese)[3] <- 'frequence_obesite'
data_obese <- subset(data_obese, select = c("dep", "frequence_obesite"))
data_obese$frequence_obesite <- type.convert(data_obese$frequence_obesite, dec = ".")

# join data_covid and data_population on number dep
data_covid <- subset(data_covid, sexe == 0)
data_population <-left_join(data_covid,data_population, by = "dep")
data_population["hosp_pop"] <- (data_population$hosp / as.integer(data_population$nbr_pop))*100000
data_population["rea_pop"] <- (data_population$rea / as.integer(data_population$nbr_pop)) * 100000

################################################################################################ CREATE DATAFRAME FOR REGRESSION
# INFO: PIC COVID DAY -- HOSP & REA,  NB POPULATION, TEMP APRIL, TAUX PAUVRETE, REVENU_MED

data_for_regression <- subset(data_population, 
                              select = c(dep, jour, hosp_pop, rea_pop, nbr_pop, pourcentage_10_19ans, pourcentage_20_39ans,
                                         pourcentage_40_59ans, pourcentage_60_74ans, pourcentage_75_etplus))
#  SELECT THE DAY                                         
data_for_regression <- subset(data_for_regression, data_for_regression$jour == "2020-04-15")

data_hosp <- subset(data, select = c(dep, jour, hosp_pop))
data_hosp$jour <- as.Date(data_hosp$jour)
data_hosp <- subset(data_hosp, data_hosp$jour > as.Date("2020-04-01") & data_hosp$jour < as.Date("2020-04-15"))
data_hosp<- reshape(data_hosp, direction = "wide", idvar = "dep", timevar = "jour")

data_rea <- subset(data, select = c(dep, jour, rea_pop))
data_rea$jour <- as.Date(data_rea$jour)
data_rea <- subset(data_rea, data_rea$jour > as.Date("2020-04-01") & data_rea$jour < as.Date("2020-04-15"))
data_rea<- reshape(data_rea, direction = "wide", idvar = "dep", timevar = "jour")

# SELECT THE TEMPERATURE OF THE MONTH BEFORE  AND THE MONTH OF THE SELECTED DAY

data_temp_for_regression <- data.frame(data_temp$code_insee_departement, data_temp$date_obs,data_temp$tmoy)
data_temp_for_regression$data_temp.tmoy <- type.convert(data_temp_for_regression$data_temp.tmoy, dec = ".")

colnames(data_temp_for_regression)[1] <- 'dep'
colnames(data_temp_for_regression)[2] <- 'jour'
colnames(data_temp_for_regression)[3] <- 'tmoy'
data_temp_for_regression$jour <- as.Date(data_temp_for_regression$jour)
data_temp_for_regression <- data_temp_for_regression[!is.na(data_temp_for_regression$tmoy),] 
data_temp_for_regression["month"] <- format(data_temp_for_regression$jour, '%B-%Y')
data_temp_for_regression <- data_temp_for_regression[, c("dep", "tmoy", "month")]
data_temp_for_regression <- subset(data_temp_for_regression, 
                                   data_temp_for_regression$month == "mars-2020" | data_temp_for_regression$month == "avril-2020")

# PASS THESE MONTH BY COLUMNS
data_temp_for_regression<- reshape(aggregate(.~dep+month,data_temp_for_regression, mean), 
                                   direction = "wide", idvar = "dep", timevar = "month")

# JOIN WTH OTHER INFORMATIONS
data_for_regression <- left_join(data_for_regression, data_pauvre, by = "dep")
data_for_regression <- left_join(data_for_regression, data_fisc, by = "dep")
data_for_regression <- left_join(data_for_regression, data_obese, by = "dep")
data_for_regression <- left_join(data_for_regression, data_csp, by = "dep")
data_for_regression <- left_join(data_for_regression, data_temp_for_regression, by = "dep")
data_for_regression <- left_join(data_for_regression, data_hosp, by = "dep")
data_for_regression <- left_join(data_for_regression, data_rea, by = "dep")


#Retrieve dep & jour columns
data_for_regression <- subset(data_for_regression, select = -c(dep, jour))


data_for_regression <- data_for_regression[!is.na(data_for_regression$`tmoy.avril-2020`),]
data_for_regression[] <- lapply(data_for_regression, function(x) type.convert(as.numeric(x)))
data_for_regression <- as.data.frame(scale(data_for_regression))

##############################################################################################################################################

##########################################################   REGRESSION LINEAIRE   ###########################################################

##############################################################################################################################################

modele <- lm(data_for_regression$hosp_pop ~., data = data_for_regression)
sm <- summary(modele)
sm

library(MASS)
step <- stepAIC(modele, direction = "both", trace = FALSE)
step


###############################################################################################################################################

####################################################### RIDGE REGRESSION  & LASSO ############################################################

###############################################################################################################################################


library(glmnet)

x = as.matrix(data_for_regression)
y_train = data_for_regression$rea_pop

ridge2 <-  glmnet(x, y_train, alpha = 0, family = 'gaussian', standardize = FALSE)
plot(ridge2, xvar = "lambda")

# Cherche optimal lambdas
lambdas <- 10^seq(2, -3, by = -.1)
cv_ridge <- cv.glmnet(x, y_train, alpha = 0, lambda = lambdas)
optimal_lambda <- cv_ridge$lambda.min
optimal_lambda

ridge_reg = glmnet(x, y_train, alpha = 0, family = 'gaussian', lambda = optimal_lambda)

ridge_reg$beta

cv_lasso <- cv.glmnet(x, y_train, alpha = 1, lambda = lambdas)
optimal_lambda_lasso <- cv_lasso$lambda.min
optimal_lambda_lasso

lasso_reg <- glmnet(x, y_train, alpha = 1, standardize = FALSE, lambda = optimal_lambda_lasso)
lasso_reg$beta

###############################################################################################################################################

########################################################    PREDICTIONS   ####################################################################

###############################################################################################################################################

index = sample(1:nrow(data_for_regression), 0.7*nrow(data_for_regression))

train = data_for_regression[index,] # Create the training data
x_train <- as.matrix(train)
y_train2 <- train$rea_pop

test = data_for_regression[-index,] # Create the test data
x_test <- as.matrix(test)
y_test <- test$rea_pop

ridge_reg_for_regression <- glmnet(x_train, y_train2, alpha = 0, family = 'gaussian', lambda = optimal_lambda)
lasso_reg_for_regression <- glmnet(x, y_train, alpha = 1, standardize = FALSE, lambda = optimal_lambda_lasso)

eval_results <- function(true, predicted, df) {
  SSE <- sum((predicted - true)^2)
  SST <- sum((true - mean(true))^2)
  R_square <- 1 - SSE / SST
  RMSE = sqrt(SSE/nrow(df))
  # Model performance metrics
  data.frame(
    RMSE = RMSE,
    Rsquare = R_square
  )
}

# Prediction and evaluation on train data
predictions_train <- predict(ridge_reg_for_regression, s = optimal_lambda, newx = x_train)
eval_results(y_train2, predictions_train, train)

# Prediction and evaluation on test data
predictions_test <- predict(ridge_reg_for_regression, s = optimal_lambda, newx = x_test)
eval_results(y_test, predictions_test, test)

library(corrplot)

data_agri <- data_for_regression[, c(1,2,9)]
corelation_pauvrete=cor(data_agri, use ="complete.obs")


```

```{r graph, echo=FALSE,message=FALSE,warning=FALSE}
library(ggplot2)
library(plotly)
library(scales)
# Reproduce hosp plot and rea plot 
g=ggplot(data_population, aes(x = jour, y = rea_pop, group = dep, color=dep))+geom_line() 
ggplotly(g + labs(title = "Nombre de réanimation pour 100 000 habitants"), tooltip = c("jour","rea_pop","dep"))  


```



##  Organisation et répartition du travail au sein du groupe
Nous avons réparti le travail au sein du groupe en fonction des intérêts et des compétences de chacun. Nous avons donc eu la répartition des tâches suivante : 
<br/>
Massi : Utilisation de R/Python pour le traitement des données pour la partie revenus fiscaux par département + réalisation du modèle ridge
<br/>
Thomas : Utilisation de RMarkdown pour présenter les données au format HTML, réalisation du rapport
<br/>
Houssem :  Traitement des données pour la partie démographique
<br/>
Alick : Utilisation de R/Python pour le traitement des données d’hospitalisation et de réanimation et faire les graphiques et du modèle de  régression linéaire
<br/>
Marjorie : Traitement des données pour la partie nombre d’habitants par département + rapport RMarkdown
<br/>
Ensemble des membres : Récupération des sources de données externes
<br/>

##  Choix des variables à intégrer
Au vu de notre sujet nous avons intégrer 5 principales variables :
<br/>
<ul><li>Taux d'obésité</li>
<li>Revenus fiscaux moyens</li>
<li>Taux de pauvreté</li>
<li>Température moyenne</li>
<li>Catégorie socio-professionelle (répartie en 6 variables : cadres, ouvriers, artisans, autres)</li></ul>
<br/>

L'objectif est de trouver s'il y a des liens entre ces variables et le nombre d'hospitalisation/réanimation dans le but de pouvoir par la suite prédire l'évolution ces deux nombres.

##  Conclusion 

```{r data2, echo=TRUE, message=FALSE,warning=FALSE}
corelation_pauvrete
```

